臺灣高等法院臺南分院刑事判決
　　　　　　　　　　　　　　 94年度上更(一)字第213號　Ａ
上　訴　人
即　被　告　甲○○
指定辯護人　本院公設辯護人　乙○○
上列上訴人因被告違反毒品危害防制條例等案件，不服臺灣臺南
地方法院92年度訴字第851號中華民國93年9月22日第一審判決（
起訴案號：臺灣臺南地方法院檢察署92年度營偵字第182號、92
年度偵字第4966號），提起上訴，本院判決如下：
    主  文
原判決關於甲○○部分撤銷。
甲○○無罪。
    事  實
壹、公訴意略以：施東良（經判處有期徒刑十年六月確定）因車
    禍受傷，不良於行，於九十二年一月二十一日起至同年月二
    十八日止，與甲○○共同基於意圖販賣第一級毒品海洛因營
    利之概括犯意，連續十餘次，先由施東良與購毒者聯絡交易
    時間、地點及數量後，將毒品海洛因交付甲○○，由甲○○
    持往約定之交易地點，交付與毒品給購買者，並代為收取販
    毒所得之款項每次新臺幣（下同）五百元、一千元、二千元
    不等之價款，轉交施東良，於92年1月28 日下午2時20分許
    ，經警在臺南市○○○街十號五樓查獲施東良、甲○○，並
    扣得海洛因一包（淨重一‧五公克，含袋重二‧一九公克）
    、施東良所有供販賣毒品所用之電子秤一臺及未使用過之夾
    鍊袋一大包（起訴書誤載為已使用過之夾鍊袋四十一個）。
    因認被告係犯修正後毒品危害防制條例第四條第一項之販賣
    第一級毒品罪。
貳、程序方面：
一、上訴人即被告甲○○主張同案被告施東良之警詢筆錄無證據
    能力部分：按被告以外之人於審判外之言詞或書面陳述，除
    法律有規定者外，不得作為證據，刑事訴訟法第一百五十九
    條第一項定有明文。又刑事審判上之共同被告，係為訴訟經
    濟等原因，由檢察官合併或追加起訴，或由法院合併審判所
    形成，其間各別被告及犯罪事實仍獨立存在，故共同被告對
    其他共同被告之案件而言，為被告以外之第三人，因此被告
    施東良於警詢之言詞陳述，對被告甲○○而言，係被告以外
    之人於審判外之言詞陳述甚明，故施東良之警詢筆錄既符合
    前開規定，其於警詢時所作之警詢筆錄，對於甲○○被訴販
    賣毒品部分，不得作為證據。
二、被告甲○○主張其警詢之供述無證據能力部分：被告甲○○
    主張其於警局接受調查時，因遭警員脅迫及利誘，主張其警
    詢筆錄內容非出於自由意志所為，應無證據能力云云。按被
    告之自白，非出於強暴、脅迫、利誘、詐欺、疲勞訊問、違
    法羈押或其他不正之方法，且與事實相符者，得為證據，刑
    事訴訟法第一百五十六條第一項亦有明定。被告甲○○雖主
    張其警詢筆錄係遭員警脅迫、利誘所為，然並未具體指明警
    員以何方式或言詞脅迫、利誘，且經原審勘驗其警詢錄音帶
    結果，本件錄音帶為連續錄音，錄音過程警員問話口氣平和
    ，被告回答問題聲音正常，並無異狀，錄音帶內容與筆錄內
    容大致相符，惟筆錄內容之記載有時稍微簡略，問答方式採
    一問一答，且警員詢問扣押物品內容之過程，甲○○就大量
    扣押物之回答均與扣押物品收據上之記載完全相同，除甲○
    ○就扣押物品部分有依照扣押物品收據照單宣讀之情形外，
    其餘錄音內容，尚屬符合。又被告甲○○回答問話時或有停
    頓情況，顯係於聽完問題後加以思索再予回答，況且錄音內
    容亦明顯係較筆錄內容為多，故本件應並非筆錄製作完畢之
    後才照筆錄內容朗讀及錄音，可以認定（詳原審九十三年七
    月二十日勘驗筆錄），且勘驗錄音帶之內容，與警詢筆錄內
    容大致相符，其中警員並無隻字片語對甲○○有何脅迫、利
    誘情事，其所稱非自由意志陳述云云，無可採信。是被告甲
    ○○之警詢筆錄自具有證據能力。
參、實體部分：
一、訊之上訴人即被告甲○○矢口否認有幫忙施東良運送及販賣
    毒品海洛因犯行，辯稱：因施東良腳受傷，伊幫忙接送到醫
    院診療而已，伊不知施東良有無販毒，伊亦未幫施東良販賣
    毒品，並沒有賣毒品給鄭安妮云云。經查：
  (一)被告或共犯之自白，不得作為有罪判決之唯一證據，仍應調
    查其他必要之證據，以察其是否與事實相符，刑事訴訟法第
    156條第2項定有明文。公訴人認定上訴人有代施東良送海洛
    因予鄭安妮以外之「其他不特定購買者」，並代為收取販賣
    海洛因之價款，再交與施東良之共同販賣第一級毒品犯行，
    僅以上訴人於警詢、偵查及第一審訊問時之自白，暨共犯施
    東良於第一審訊問時之自白，為其唯一證據，惟對於販賣之
    詳細時間、地點、數量、金額、賣予何人等各項均未供明，
    且公訴人亦未提供其他積極證據足以證明其自白確與事實相
    符，故自不得僅依被告於警詢、偵查及第一審訊問時之自白
    ，暨共犯施東良於第一審訊問時之自白，作為有罪判決之唯
    一論據。
  (二)又依公訴意旨查扣之海洛因一包係在施東良之租住處所查獲
    ，並非在被告之身上查獲，被告於原審又否認案發當日有共
    同販賣毒品犯行；若依證人鄭安妮所證：「92年1月28日警
    方即要求伊打電話佯稱要向施東良購買毒品，並立即分成二
    組人馬，一組人馬前往交易地點埋伏，一組在施東良租住處
    附近埋伏，於當日下午二時二十分許，警員見甲○○自施東
    良前開租處大門出來，經鄭安妮指認甲○○係代施東良交易
    毒品之人後，警員隨即上前逮捕甲○○」等情，則被告甲○
    ○既然係代施東良交易毒品之人，何以其身上並無毒品，亦
    與常情有悖。
  (三)至原判決事實欄記載上訴人共同販賣鄭安妮海洛因之次數為
    三次（此部分並未起訴），惟證人鄭安妮於原審（原審卷第
    191、192頁）及本院前審審理中（本院93年上訴字第968號
    卷第66至70頁）就購買之次數、金額前後所述顯有出入，不
    相符合，另就時間、地點則語焉不詳，亦難作為認定被告販
    賣毒品之論據。
二、綜上各情相互參酌，本件公訴意旨唯一論據即被告於警詢、
    偵查及第一審訊問時之自白，暨共犯施東良於第一審訊問時
    之自白，既有上揭瑕疵，依前引判例，該項證據自難採為斷
    罪資料，被告所辯：伊未幫施東良販賣毒品，並沒有賣毒品
    給鄭安妮等情，應堪採信。原審疏未詳查，遽認被告有前揭
    犯行，並加以論罪科刑，容有未洽，被告上訴意旨據此指摘
    原判決採證不當，否認其有犯罪，為有理由，自應由本院將
    原判決關於甲○○部分撤銷、改諭知被告無罪之判決。
據上論斷，應依刑事訴訟法第369條第1項前段、第364條、第301
條第1項判決如主文。
本案經檢察官羅清溪到庭執行職務。
中　　華　　民　　國　　94　　年　　6 　　月　　14　　日
                  刑事第三庭    審判長法　官　陳義仲
　　　                                法　官　楊子莊
　　　                                法　官　宋明蒼
以上正本證明與原本無異。
檢察官如不服本判決應於收受本判決後十日內向本院提出上訴書
，其未敘述上訴理由者並得於提起上訴後十日內向本院補提理由
書。
　　　　　　　　　　　　　　　　　　　書記官　尤乃玉
中　　華　　民　　國　　94　　年　　6 　　月　　16　　日
